### Joshua Sebastián González Torres

#### Resumen

Estudiante de licenciatura en matemáticas con experiencia en docencia, programación con el fin de la automatización de tareas, trabajo en equipo y liderazgo de los mismos, de rápido aprendizaje y con una mentalidad analítica enfocada a la resolución de problemas bajo presión de tiempo.

#### Educación

2021 – presente (estudiante) Universidad de

Guanajuato

Licenciatura en Matemáticas

#### Habilidades

Lenguajes de programación Python • C • C++ • R

**Desarrollo de software** Git • GitHub

**Procesadores de texto** LaTeX • Typst

**Desarrollo web** HTML/CSS • Jekyll

**Idiomas** 

Español (nativo) • Inglés (C1)

### Experiencia

# **Coordinador** @ Olimpiada Básica de Matemáticas en Guanajuato

Enero 2022 - Presente

- Experiencia de docencia con niños y jóvenes (9 a 18 años).
- Diseño e impartición de entrenamientos para participantes sobresalientes en el área de matemáticas, desde alumnos de primaria sin experiencia previa en olimpiadas hasta alumnos de talla internacional.
- Diseño de impartición de talleres para docentes con interés en olimpiadas de matemáticas.
- Diseño de exámenes selectivos con los que se determina la delegación que representa a Guanajuato en la OLimpiada Mexicana de Matemáticas de Educación Básica
  - Manejo de bases de datos en Excel y Google Sheets.
- Automatización de diversas tareas utilizando Python, API de Google Forms y Google Apps Script.
- Coordinación de eventos estatales en conjunto con la Secretaría de Educación de Guanajuato.
- Coordinación de equipos de entrenadores y liderazgo de equipos de entrenadores y participantes durante eventos nacionales.

Docencia • Automatización de tareas • Desarrollo web • Bases de datos • Liderazgo • Coordinación de grupos pequeños.

## **Participante** @ Olimpiada Mexicana de Matemáticas 2014 – 2021

- Experiencia en resolución de problemas en equipo y bajo presión.
- Aprendizaje de diversas estrategias de resolución de problemas.
- Obtención de medallas en diversos eventos nacionales.
- $\bullet$  Experiencia como preseleccionado para la International Mathematics Competition.

Resolución de problemas • Liderazgo • Coordinación de grupos pequeños